臺灣嘉義地方法院民事裁定　　　　　　 100年度家聲字第56號
聲　請　人　行政院國軍退除役官兵輔導委員會嘉義榮民服務處
　　　　　　（即被繼承人姚德豐之遺產管理人）
法定代理人　陳喜恩
上列聲請人聲請准予變賣被繼承人姚德豐之遺產事件，本院裁定
如下：
    主  文
被繼承人姚德豐（男，民國7年12月23日生，身分證統一編號：Ｚ
000000000號，於民國97年2月24日死亡）所遺坐落嘉義市○○段
124地號土地、建地目、面積81平方公尺、權利範圍全部，暨坐
落前述地號土地上之同段379建號建物（門牌號碼：嘉義市○○
里○鄰○○街295巷1弄7號）之鋼筋混凝土加強磚造房屋、總面積
80.16平方公尺、權利範圍全部，准予變賣。
聲請程序費用由被繼承人姚德豐之遺產負擔。
    理  由
一、聲請意旨略以：聲請人為被繼承人姚德豐之遺產管理人，前
    聲請鈞院以97年度家催字第44號民事裁定准予公示催告，該
    被繼承人大陸地區以外之繼承人、債權人及受遺贈人，於公
    示催告最後登載新聞紙之日起1年2月內，承認繼承、報明債
    權及願受遺贈與否之聲明，聲請人已將公告內容刊載於97年
    7月1日之青年日報第13版並呈報鈞院備查。前有大陸地區人
    民前來聲明繼承，為移交遺產予大陸地區繼承人之必要，爰
    請求准予變賣被繼承人姚德豐所有如主文所示之不動產。
二、按大陸地區人民繼承臺灣地區人民之遺產，應於繼承開始起
    三年內以書面向被繼承人住所地之法院為繼承之表示；臺灣
    地區與大陸地區人民關係條例第66條第1項前段定有明文。
    次按，亡故退除役官兵遺產，除設籍於行政院國軍退除役官
    兵輔導委員會（以下簡稱輔導會）所屬安養機構者，由該安
    養機構為遺產管理人外；餘由設籍地輔導會所屬之退除役官
    兵服務機構為遺產管理人。遺產管理人為清償債權、交付遺
    贈物或移交遺產給大陸地區繼承人，有變賣遺產之必要者，
    應聲請法院許可後辦理，退除役官兵死亡無人繼承遺產管理
    辦法第4條、第8條之1第1項亦有明文規定。
三、經查，聲請人主張之前揭事實，業據提出除戶戶籍謄本、本
    院97年度家催字第44號民事裁定書暨確定證明書、土地登記
    第一類謄本、建物登記第一類謄本、嘉義榮民服務處榮民基
    本資料、遺產收支查詢作業明細表、本院100年2月25日家院
    貴民倫100司聲繼字第3號函各1份（以上均為影本）等件為
    證，且經本院依職權調取上開卷宗查閱屬實，應堪信為真實
    。從而，聲請人依前揭規定，聲請准予變賣被繼承人姚德豐
    所遺上開不動產，為有理由，應予准許。
四、爰依非訟事件法第21條第1項前段、第157條之規定，裁定如
    主文。
中    華    民    國  100    年    4    月    28    日
                  家事庭      法  官  洪嘉蘭
以上正本係照原本作成。
如對本裁定抗告，須於裁定送達後10日之不變期間內，向本院提
出抗告狀，並繳納抗告費新臺幣1,000元。
中    華    民    國  100    年    4    月    28    日
                              書記官  許家瑜